【裁判字號】    90,聲再,127
【裁判日期】    900920
【裁判案由】    妨害自由等
【裁判全文】
臺灣高等法院臺南分院刑事裁定           九十年度聲再字第一二七號       Ｃ
      再審聲請人
      即受判決人  甲  ○  ○
右列聲請人因妨害自由等案件，對於本院九十年度上易字第六一四號中華民國九十年
五月二十四日確定判決，聲請再審，本院裁定如左：
      主      文
再審之聲請駁回。
      理      由
一、聲請意旨略以：（一）若聲請人確有犯意，何以會將底片該重要證物交原告？（
    二）原告之前夫供稱三、四年前即發現裸照張貼在他車上，時點與事實不符。（
    三）原告雖主張聲請人散布裸照及恐嚇，惟期間聲請人一直在台北從事裝潢工作
    ，無暇南北奔波，此有涂添詳可證。另原審僅以原告所提出之照片及其片面之詞
    ，而未查驗照片上之筆跡及指紋即將聲請人入罪，實令人難以甘服。（四）本人
    因顧及家庭和諧，主動提出與原告分手，對原告並無報復之心。（五）聲請人與
    原告交往期間，常一同赴宴，聲請人實無以強制手段威脅原告之必要，此有證人
    張永效可證。（六）原告與聲請人交往數年，何以今日始提出妨害自主及遭強暴
    之說？（七）原告主張聲請人以將聲張二人不正常之關係予原告之夫，強制其繼
    續與聲請人交往，但依戶政資料可知原告已與其夫於八十八年八月離異，聲請人
    如何威脅？（八）原告逾期始提出告訴，一二審竟未為不受理判決，而為實體審
    理。依此，原確定判決對上述各節既漏未審酌，爰依法聲請再審云云。
二、按刑事訴訟法第四百二十一條所稱重要證據漏未審酌者，乃指該證據足以影響原
    確定判決事實之認定，並已在第二審法院判決前提出，而被捨棄不予採用，並未
    敘明其捨棄之理由者而言。又提出之證據，事實審法院依自由心證而捨棄不採者
    ，亦非漏未審酌。再者，此等漏未斟酌之證據，必須足以動搖原確定判決認定事
    實基礎之重要證據。若不能據以影響原確定判決認定之事實者，應非本條所指之
    重要證據，從而縱有漏未審酌之情事存在，亦不得據為聲請再審之理由。
三、經查原確定判決認聲請人即被告甲○○與Ｂ女於八十七年六月間某日二人發生性
    行為後，甲○○毆打Ｂ女並強拍Ｂ女裸照，使Ｂ女行無義務之事，藉以威脅Ｂ女
    繼續與其發生性行為，因Ｂ女不從，甲○○竟意圖散布於眾，而基於概括之犯意
    ，自八十八年十月間起至八十九年八月初止，在嘉義市○○路與世賢路口、Ｂ女
    住處門口等處，連續多次將Ｂ女之裸照張貼，並於八十九年八月初某日，在Ｂ女
    行動電話信箱內以加害Ｂ女名譽之事留話，而對Ｂ女恐嚇稱：「如果你沒有和我
    聯絡，我要沖洗二百張相片（裸照）貼在你家附近」等語，係以：告訴人Ｂ女之
    指訴及證人即被告之前夫蔡東塭之證述，並參酌被告甲○○確曾委由其友即證人
    呂文賢謀求與告訴人Ｂ女和解，而扣案之裸照上Ｂ女之表情並無絲毫喜悅之情等
    以為斷。
四、聲請意旨所指各種情形，所謂（一）若聲請人確有犯意，何以會將底片該重要證
    物交原告？（二）原告之前夫供稱三、四年前即發現裸照張貼在他車上，時點與
    事實不符。（三）原告雖主張聲請人散布裸照及恐嚇，惟期間聲請人一直在台北
    從事裝潢工作，無暇南北奔波，此有涂添詳可證。另原審僅以原告所提出之照片
    及其片面之詞，而未查驗照片上之筆跡及指紋即將聲請人入罪，實令人難以甘服
    。（四）本人因顧及家庭和諧，主動提出與原告分手，對原告並無報復之心。
    （五）聲請人與原告交往期間，常一同赴宴，聲請人實無以強制手段威脅原告之
    必要，此有證人張永效可證。（六）原告與聲請人交往數年，何以今日始提出妨
    害自主及遭強暴之說？（七）原告主張聲請人以將聲張二人不正常之關係予原告
    之夫，強制其繼續與聲請人交往，但依戶政資料可知原告已與其夫於八十八年八
    月離異，聲請人如何威脅？等情，或為聲請人主觀之見解、或為聲請人重覆陳述
    、或為與聲請人犯行成立無關之事項，觀其種種，均不足以影響原判決結果，非
    屬「漏未審酌之重要證據」。且證據之取捨及事實之認定，法院均得依職權為之
    ，原判決採用不利於聲請人之證據，捨棄有利聲請人之證詞不用，若依法為之
    ，則無不合，亦難謂係重要證據漏未審酌。因而上開聲請意旨所指各情形無一與
    刑事訴訟法第四百二十一條之規定相符。至於聲請意旨（八）所謂原告對傷害之
    告訴逾期始提出，一二審竟未為不受理判決，而為實體審理一節，然查本件確定
    判決係判處被告強制及恐嚇、誹謗之罪，並未論以被告傷害之罪，自不生告訴是
    否逾期之問題，何況縱然聲請人所言屬實，亦係判決是否違法，而得否提起非常
    上訴之問題，亦非漏未審酌之重要證據，是其再審之聲請為無理由，應予駁回。
五、據上論斷，應依刑事訴訟法第四百三十四條第一項，裁定如主文。
中    華    民    國      九十      年      九      月      二十        日
                                  臺灣高等法院臺南分院刑事第四庭
                                      審判長法官  陳    義    仲
                                            法官  宋    明    蒼
                                            法官  蔡    崇    義
右正本證明與原本無異。
如不服本裁定應於送達後五日內向本院提出抗告狀。
          法院書記官  李    育    儒
中    華    民    國      九十      年      九      月      二十四      日


司法院資訊處製作；財團法人民間司法改革基金會備份。
